【裁判字號】    95,訴,1043
【裁判日期】    950808
【裁判案由】    毒品危害防制條例
【裁判全文】
臺灣臺北地方法院刑事判決              95年度訴字第1043號
公  訴  人  臺灣臺北地方法院檢察署檢察官
被      告  甲○○
                      樓
上列被告因違反毒品危害防制條例案件，經檢察官提起公訴（九
十五年度毒偵字第一二六四號），被告就被訴事實為有罪之陳述
，經本院合議庭裁定依簡式審判程序審理，本院判決如下：
    主  文
甲○○施用第一級毒品，累犯，處有期徒刑柒月，扣案含第一級
毒品海洛因之白粉壹包（淨重零點玖玖公克）沒收銷燬之。又施
用第二級毒品，累犯，處有期徒刑肆月，扣案含第二級毒品安非
他命之晶體壹包（淨重零點貳公克）沒收銷燬之。應執行有期徒
刑拾月，扣案含第一級毒品海洛因之白粉壹包（淨重零點玖玖公
克）、含第二級毒品安非他命之晶體壹包（淨重零點貳公克）均
沒收銷燬之。
    事  實
一、甲○○前於民國八十五年間因肅清煙毒條例案件經臺灣臺中
    地方法院以八十五年度訴字第五二三號判決有期徒刑三年四
    月、六月，定應執行刑為有期徒刑三年六月，並經臺灣高等
    法院臺中分院以八十五年度上訴字第一一二五號判決上訴駁
    回確定；又於八十六年間因違反麻醉藥品管理條例等案件，
    經臺灣臺南地方法院以八十六年度易字第一二０三號判決有
    期徒刑七月、七月，定應執行刑為有期徒刑一年確定，經接
    續執行上開二刑期，於八十八年十月十五日縮短刑期假釋出
    監，嗣經撤銷上開假釋，甫於九十二年十月三日縮短刑期執
    行完畢。甲○○另於八十九年間，因施用毒品案件，經臺灣
    臺南地方法院以八十九年度毒聲字第三一五四號裁定送勒戒
    處所觀察、勒戒後，因無繼續施用毒品傾向，於九十年十二
    月十二日執行完畢釋放，並由臺灣臺南地方法院檢察署檢察
    官以九十年度毒偵緝字第五七八號為不起訴處分確定。詎甲
    ○○猶不知悔改，在前揭觀察、勒戒執行完畢釋放後五年內
    ，先基於施用第二級毒品安非他命之犯意，於九十五年四月
    二十五日晚間七時許（起訴書誤載為九十五年四月二十七日
    二十一時三十分為警查獲採尿時回溯九十六小時內某時），
    在其位於臺北市大安區○○○路○段二四八巷二二號八樓住
    處，以燒烤鋁箔紙之方式施用第二級毒品安非他命一次；另
    又基於施用第一級毒品海洛因之犯意，於九十五年四月二十
    七日晚間七時許（起訴書誤載為九十五年四月二十七日二十
    一時三十分為警查獲採尿時回溯二十六小時內某時），在臺
    北市萬華區○○○道四六二號地下一樓停車場內，以針筒注
    射之方式施用第一級毒品海洛因，嗣為警於九十五年四月二
    十七日二十一時三十分許，在臺北市萬華區○○○道四六二
    號地下一樓停車場內當場查獲，並扣得第一級毒品海洛因一
    小包（淨重零點九九公克）及第二級毒品安非他命一小包（
    淨重零點二公克），而悉上情。
二、案經臺北市政府警察局萬華分局報告臺灣臺北地方法院檢察
    署檢察官偵查起訴。
    理  由
一、訊據被告甲○○對於於上開時間、地點分別施用第二級毒品
    安非他命、第一級毒品海洛因各一次之犯行均坦承不諱（見
    本院九十五年七月二十五日準備程序筆錄第二頁、審判筆錄
    第二頁），且其為警查獲時所採集之尿液經鑑定亦分別呈安
    非他命類、鴉片類陽性反應，有臺北市政府警察局偵辦毒品
    案件尿液檢體委驗單、臺灣檢驗科技股份有限公司九十五年
    五月十一日濫用藥物尿液檢驗報告在卷可稽（見偵查卷第五
    五、五六頁），又扣案白粉一包經鑑定結果含第一級第６項
    毒品海洛因成分，淨重零點九九公克，另扣案之晶體一包經
    以聯勤二０四廠製造之煙毒品檢驗Ａ包試劑初步結果則呈安
    非他命反應，分別有法務部調查局九十五年六月十九日調科
    壹字第０二０００八０五一號鑑定通知書、臺北市政府警察
    局萬華分局查獲涉嫌毒品危害防治條例毒品初步鑑驗報告單
    附卷足憑（見偵查卷第五三、二四頁），均可佐被告前開出
    於任意性之自白與事實相符，得採為認定事實之證據。
二、又被告前於八十九年間，因施用毒品案件，經臺灣臺南地方
    法院以八十九年度毒聲字第三一五四號裁定送勒戒處所觀察
    、勒戒後，因無繼續施用毒品傾向，於九十年十二月十二日
    執行完畢釋放，並由臺灣臺南地方法院檢察署檢察官以九十
    年度毒偵緝字第五七八號為不起訴處分確定，有臺灣高等法
    院被告前案紀錄表可參，被告於上開觀察、勒戒執行完畢釋
    放後五年內再犯本件施用第一級、第二級毒品之案件。本件
    事證明確，被告犯行已堪認定，應依法論科。
三、按海洛因、安非他命分別為毒品危害防制條例第二條第二項
    第一款、第二款所規定之第一級、第二級毒品，是核被告所
    為係犯同條例第十條第一項之施用第一級毒品罪、同條例第
    二項之施用第二級毒品罪，其持有海洛因、安非他命均係供
    自己施用，應分別為高度之施用第一級毒品、施用第二級毒
    品犯行所吸收，均不另論罪。另刑法部分條文於九十四年二
    月二日修正公布，並於被告行為後之九十五年七月一日施行
    ，其中刪除刑法第五十六條，修正第二條、第二十五條、第
    二十六條、第二十八條、第三十三條、第五十五條規定。按
    行為後法律有變更者，適用行為時之法律，但行為後之法律
    有利於行為人者，適用最有利於行為人之法律，刑法第二條
    第一項定有明文。此條規定乃與刑法第一條罪刑法定主義契
    合，而貫徹法律禁止溯及既往原則，係規範行為後法律變更
    所生新舊法律比較適用之準據法，是刑法第二條本身雖經修
    正，但其既屬適用法律之準據法，本身尚無比較新舊法之問
    題，應一律適用裁判時之現行刑法第二條規定以決定適用之
    刑罰法律，先予說明。經綜合比較如附表所示修正前、後之
    法律規定，對被告而言並無有利或不利之情形，依刑法第二
    條第一項規定應逕依修正前之法律規定。被告所犯二罪間，
    犯意各別，罪名不同，應分論併罰之。另查被告前有如事實
    欄一所載犯罪科刑情形，甫於九十二年十月三日縮短刑期執
    行完畢，有前揭前案紀錄表在卷可稽，於五年以內再故意犯
    本件有期徒刑以上之罪，應依修正前之刑法第四十七條，論
    以累犯，並分別加重其刑。爰審酌被告前曾因案經判決執行
    ，如上所述，素行不端，又曾因施用毒品案件經裁定觀察、
    勒戒，並經不起訴處分確定，亦有上開前案紀錄表足憑，猶
    不知戒除惡習，一再施用，其所為戕害自己身心，亦對社會
    治安造成危害，惟犯罪後坦承犯行等一切情狀，分別量處如
    主文所示之刑，並定應執行刑。末查，扣案之第一級毒品海
    洛因一小包（淨重零點九九公克）及第二級毒品安非他命一
    小包（淨重零點二公克），分別為毒品危害防制條例第二條
    第二項第一款、第二款所規定之第一級、第二級毒品，不問
    屬於犯人與否，均應依同條例第十八條第一項前段宣告沒收
    銷燬之。
據上論斷，應依刑事訴訟法第二百七十三條之一、第二百九十九
條第一項前段，毒品危害防制條例第十條第一項、第二項、第十
八條第一項前段，現行刑法第二條第一項、第十一條前段，修正
施行前刑法第四十七條、第五十一條第五款，判決如主文。
本案經檢察官張書華到庭執行職務
中    華    民    國    95    年     8     月    8    日
                  刑事第四庭    法  官  黎惠萍
上正本證明與原本無異。
如不服本判決，應於判決送達後10日內向本院提出上訴狀 (應抄
附繕本)。
                                書記官  楊麗娟
中    華    民    國    95    年    8     月    8     日
附錄本案論罪科刑法條全文
毒品危害防治條例第十條第一項、第二項
毒品危害防制條例第十條
施用第一級毒品者，處六月以上五年以下有期徒刑。
施用第二級毒品者，處三年以下有期徒刑。
附表：
┌────────┬────────┬────────┬────────┐
│規定名稱        │修正前規定      │修正後規定      │新舊法個別比較結│
│                │                │                │論與理由        │
├────────┼────────┼────────┼────────┤
│刑法第四十七條累│受有期徒刑之執行│受徒刑之執行完畢│適用舊法。      │
│犯              │完畢，或受無期徒│，或一部之執行而│本件事實，於新舊│
│                │刑或有期徒刑一部│赦免後，五年以內│法均構成累犯，新│
│                │之執行完畢而赦免│故意再犯有期徒刑│法並無較有利於被│
│                │者，五年以內再犯│以上之罪者，為累│告。            │
│                │有期徒刑以上之罪│犯，加重本刑至二│                │
│                │，為累犯，加重本│分之一。        │                │
│                │刑至二分之一。  │第九十八條第二項│                │
│                │                │關於因強制工作而│                │
│                │                │免其刑之執行者，│                │
│                │                │於受強制工作處分│                │
│                │                │之執行完畢或一部│                │
│                │                │之執行而免除後，│                │
│                │                │五年以內故意再犯│                │
│                │                │有期徒刑以上之罪│                │
│                │                │者，以累犯論。  │                │
├────────┼────────┼────────┼────────┤
│刑法第五十條第五│於各刑中之最長期│於各刑中之最長期│適用舊法        │
│款分別宣告多數有│以上，各刑合併之│以上，各刑合併之│就本件定應執行刑│
│期徒刑          │刑期以下定其刑期│刑期以下定其刑期│之情形而言，新法│
│                │。但不得逾二十年│。但不得逾三十年│並無較有利於被告│
│                │。              │。              │。              │
└────────┴────────┴────────┴────────┘


司法院資訊處製作；財團法人民間司法改革基金會備份。
